臺灣板橋地方法院刑事裁定　　　　　　 100年度聲字第3575號
聲　請　人　臺灣板橋地方法院檢察署檢察官
受　刑　人　簡偉立
上列聲請人因受刑人數罪併罰有二裁判以上，聲請定其應執行之
刑（100 年度執聲字第2134號），本院裁定如下：
    主    文
簡偉立因犯如附表編號一、三所載之罪，所處如附表一、三所載
之刑，應執行有期徒刑陸月，如易科罰金，以新臺幣壹仟元折算
壹日。
其餘聲請駁回。
    理    由
一、聲請意旨略以：上列受刑人簡偉立因犯毒品危害防制條例等
    案件，先後經判決如附表，應依刑法第53條及第51條第5 款
    ，定其應執行之刑，爰依刑事訴訟法第477 條第1 項聲請裁
    定云云。
二、按對於已判決確定之各罪，已經裁定其應執行之刑者，如又
    重複裁定其應執行之刑，自違反一事不再理之原則，即屬違
    背法令，最高法院著有68年台非字第50號判例可供參照。再
    按數罪併罰有二裁判以上者，固得依刑法第51條之規定定其
    應執行之刑，但須以裁判確定前為前提，倘若被告先後犯甲
    、乙、丙三罪，而甲罪係在乙罪裁判確定前所犯，甲、乙二
    罪均經判決確定，並已裁定定其應執行之刑，則丙罪雖在乙
    罪裁判確定前所犯，但因其在甲罪裁判確定之後，且乙罪既
    已與甲罪合併定其應執行刑，則丙罪即不得再與乙罪重複定
    其應執行之刑，祇能單獨執行，自無再許任憑己意，擇其中
    最為有利或不利於被告之數罪，合併定其應執行刑之理，最
    高法院復著有72年台非字第47號判例及同院97年度台非字第
    511 號判決可資參照。故於被告一再犯罪，經受諸多科刑判
    決確定之情形，上開所謂裁判確定，乃指首先確定之科刑判
    決而言，亦即以該首先判刑確定之日作為基準，凡在該日期
    之前所犯之各罪，應依刑法第51條各款規定，定其應執行之
    刑；在該日期之後所犯者，則無與之前所犯者合併定執行刑
    之餘地；惟在該日期之後之數罪，其另符合數罪併罰者，仍
    依前述法則處理；然無論如何，既有上揭基準可循，自無許
    任憑己意，擇其中最為有利或不利於被告之數罪，合併定其
    應執行之刑（參考最高法院98年度台非字第37號判決意旨）
    。
三、經查簡偉立因犯如附表編號一、三所示之罪，分別經本院先
    後判處如附表編號一、三所示之刑，均經分別確定在案，本
    院審核認聲請為正當，應定其應執行之刑如主文第一項所示
    。
四、另查，受刑人簡偉立前因於98年10月14日中午12時許，施用
    第二級毒品之犯罪事實，經本院以99年度簡字第7051號刑事
    簡易判決處有期徒刑4 月，如易科罰金以新臺幣1,000 元折
    算1 日，於99年10月29日確定，復因於99年4 月28日19時許
    ，施用第二級毒品之犯罪事實，臺灣桃園地方法院以99年度
    壢簡字第1837號刑事簡易判決處有期徒刑3 月，如易科罰金
    以新臺幣1,000 元折算1 日，於99年12月2 日確定，又於99
    年4 月28日20時許，為警查獲其自98年1 月間某日起至為警
    查獲時止，非法持有扁鑽1 支之犯罪事實，經臺灣桃園地方
    法院以99年度審易字第1389號刑事判決處有期徒刑2 月，如
    易科罰金以新臺幣1,000 元折算1 日，於100 年5 月23日確
    定（即附表編號二）；且上開3 罪，業經臺灣桃園地方法院
    以100 年度聲字第2147號裁定定應執行有期徒刑8 月，如易
    科罰金以新臺幣1,000 元折算1 日確定。此有上開判決書、
    裁定網路列印本及臺灣高等法院被告前案紀錄表等件在卷可
    考。依上開說明，本件聲請人復就受刑人上述99年度審易字
    第1389號之罪，與附表編號一、三所示各罪重複向本院聲請
    定其應執行之刑，顯已違反一事不再理之原則，此部分之聲
    請即屬無據，應予駁回。
五、依刑事訴訟法第477 條第1 項、刑法第53條、第51條第5 款
    、第41條第1 項前段，刑法施行法第1 條之1 ，裁定如主文
    。
中    華    民    國   100    年    8     月    5     日
                  刑事第一庭  法  官  李釱任
以上正本證明與原本無異
如不服本裁定應於送達後5日內向本院提出抗告狀
                              書記官  張惠芳
中    華    民    國   100    年    8     月    5     日
受刑人簡偉立定應執行之刑案件一覽表
┌────────┬──────┬──────┬──────┐
│編號            │     一     │     二     │     三     │
├────────┼──────┼──────┼──────┤
│罪名            │施用第二級毒│未經許可持有│施用第二級毒│
│                │品          │刀械        │品          │
├────────┼──────┼──────┼──────┤
│宣告刑          │有期徒刑3 月│有期徒刑2 月│有期徒刑4 月│
│                │，如易科罰金│，如易科罰金│，如易科罰金│
│                │，以新臺幣1 │，以新臺幣1 │，以新臺幣1 │
│                │千元折算1日 │千元折算1 日│千元折算1 日│
├────────┼──────┼──────┼──────┤
│犯罪日期        │99年12月13日│98年1 月間某│100 年3 月23│
│                │15時許      │日至99年4 月│日13時許    │
│                │            │28日20時許  │            │
├────────┼──────┼──────┼──────┤
│偵查（自訴）機關│臺灣板橋地方│臺灣桃園地方│臺灣板橋地方│
│年度案號        │法院檢察署  │法院檢察署99│法院檢察署  │
│                │100 年度毒偵│年度偵字第  │100 年度毒偵│
│                │字第227 號  │13703 號    │字第3117號  │
├───┬────┼──────┼──────┼──────┤
│      │法院    │臺灣板橋地方│臺灣桃園地方│臺灣板橋地方│
│      │        │法院        │法院        │法院        │
│      ├────┼──────┼──────┼──────┤
│最  後│案號    │100 年度簡字│99年度審易字│100 年度簡字│
│      │        │第1281號    │第1389號    │第4334號    │
│事實審├────┼──────┼──────┼──────┤
│      │判決日期│100 年3 月10│100 年4 月29│100 年6 月13│
│      │        │日          │日          │日          │
├───┼────┼──────┼──────┼──────┤
│      │法院    │同上        │同上        │同上        │
│      ├────┼──────┼──────┼──────┤
│確  定│案號    │同上        │同上        │同上        │
│判  決├────┼──────┼──────┼──────┤
│      │判決確定│100 年4 月26│100 年5 月23│100 年6 月28│
│      │日期    │日          │日          │日          │
├───┴────┼──────┴──────┴──────┤
│                │上開編號二所示之有期徒刑，曾經臺灣桃園地│
│備  註          │方法院於100 年6 月24日以100 年度聲字第  │
│                │2147號裁定，與該院之99年度壢簡字第1837號│
│                │及本院99年度簡字第7051號定應執行有期徒刑│
│                │8 月，如易科罰金，以新臺幣1 千元折算1 日│
│                │確定。                                  │
└────────┴────────────────────┘